【裁判字號】    97,聲,764
【裁判日期】    970630
【裁判案由】    限期行使權利
【裁判全文】
臺灣臺南地方法院民事裁定               97年度聲字第764號
聲  請  人  聯邦商業銀行股份有限公司
法定代理人  丙○○
代  理  人  甲○○
相  對  人  乙○○
上列當事人間請求限期行使權利事件，本院裁定如下：
    主  文
聲請駁回。
聲請程序費用由聲請人負擔。
    理  由
一、本件聲請意旨略以：聲請人與相對人間請求給付借款事件，
    聲請人前遵鈞院95年度裁全字第5863號民事裁定為擔保假扣
    押，而以鈞院95年度存字第3567號擔保提存事件提存新臺幣
    48,000元，聲請對相對人之財產為假扣押在案（鈞院95年度
    執全字第3070號）。茲因假扣押執行程序已終結，聲請人為
    請求返還上開擔保金，爰依民事訴訟法第104條第1項第3款
    後段規定，聲請通知相對人限期行使權利，並為行使權利之
    證明等語。
二、按訴訟終結後，供擔保人證明已定20日以上之期間，催告受
    擔保利益人行使權利而未行使者，法院應依其聲請，以裁定
    命返還提存物或保證書，民事訴訟法第104條第1項第2款定
    有明文。至所謂訴訟終結，在因假扣押或假處分所供擔保之
    情形，無論有無本案訴訟，因該擔保係為保障受擔保利益人
    因不當假扣押或假處分所受損害而設，倘執行法院已依假扣
    押或假處分裁定實施假扣押或假處分之執行，則在供擔保人
    撤回假扣押或假處分之執行前，受擔保利益人所受損害仍可
    能繼續發生，損害額既未確定，自無強令其行使權利之理。
    故在假扣押或假處分所供之擔保，供擔保人依民事訴訟法第
    106條準用同法第104條第1項第2款規定，聲請以裁定命返還
    其擔保金之場合，必待供擔保人已撤回假扣押或假處分之執
    行，始得謂與民事訴訟法第104 條第1項第2款所定之「訴訟
    終結」相當，而得依該條款行使定期催告之權利（最高法院
    85年度臺抗字第645號、86年度臺抗字第53號裁定參照）。
三、經查：聲請人前開主張，雖據提出本院95年度裁全字第5863
    號民事假扣押裁定、本院95年度存字第3567號提存書為證，
    惟經本院依職權調閱上開假扣押執行案卷後，查明聲請人迄
    未撤回本件假扣押之執行程序，亦未撤銷假扣押裁定。聲請
    人固提出台北地方法院93年度北簡字第14837號宣示判決筆
    錄主張已訴訟終結，然查該判決係於本件假扣押執行程序前
    取得之確定判決，聲請人若有執行之必要，應持該確定判決
    聲請本案之強制執行而非假扣押執行。是以本件假扣押之供
    擔保部分，聲請人既尚未撤回本件假扣押之執行程序，受擔
    保利益人即相對人可能發生之損害即尚未確定，自無強令其
    行使權利之理。從而，聲請人依民事訴訟法第104條第1項第
    3 款後段規定，聲請通知受擔保利益人即相對人於一定期間
    內行使權利並向法院為行使權利之證明，於法尚有未合，不
    應准許。
四、依民事訴訟法第95條、第78條，裁定如主文。
中    華    民    國    97    年    6     月    30    日
                  民事第二庭    法  官  蔡孟珊
以上正本係照原本作成。
如對本裁定抗告須於裁定送達後10日內向本院提出抗告狀，並繳
交抗告費用新台幣1,000元。
中    華    民    國    97    年    6     月    30    日
                                書記官  吳幸芳


司法院資訊處製作；財團法人民間司法改革基金會備份。
